臺灣臺南地方法院刑事判決　　　　　　　　　　　　　九十三年度訴字第九一四號
　　公　訴　人　臺灣臺南地方法院檢察署檢察官
　　被　　　告　甲○○
右列被告因違反毒品危害防制條例案件，經檢察官提起公訴（九十三年度營毒偵字第
二二八號），被告於準備程序期日就被訴事實為有罪之陳述，本院合議庭裁定進行簡
式審判程序，判決如左：
    主  文
甲○○連續施用第一級毒品，累犯，處有期徒刑壹年。
    事  實
一、甲○○曾於民國八十六年間，因違反肅清煙毒條例案件，經本院判處有期徒刑三
    年六月確定，入監服刑後，於八十八年九月七日縮短刑期假釋出獄，九十年六月
    一日假釋期滿執行完畢。其又於九十二年十月間，因違反毒品危害防制條例案件
    ，經本院於九十二年十月五日，以九十二年毒聲字第一七一七號裁定送執行觀察
    、勒戒後，認無繼續施用毒品傾向，由臺灣臺南地方法院檢察署檢察官於九十二
    年十月二十七日，以九十二年度營毒偵字第二一一號為不起訴處分確定。詎其仍
    不知悔改，明知海洛因係毒品危害防制條例所明定之第一級毒品，不得持有及施
    用，竟於上開不起訴處分確定後五年內，復基於施用第一級毒品海洛因之概括犯
    意，自九十二年十二月中旬起至九十三年三月二十日止，在臺南縣新營市柳營陸
    橋下方堤岸及下營鄉大埤村十八之十八號等處所，連續施用第一級毒品海洛因罪
    ，經本院於九十三年五月三十一日，以九十三年度訴字第四０五號判決處有期徒
    刑一年後，仍不知警惕，又另行萌施用第一級毒品海洛因之犯意，並基於概括犯
    意，自九十三年六月五日起，至同年月八日止，連續在其臺南縣下營鄉大埤村十
    八之十八號住處，把海洛因粉末放入注射針筒內再摻水，以注射針筒注射大腿靜
    脈血管之方式施用第一級毒品海洛因，平均約每日施用一次，嗣經警於同年月八
    日下午一時二十分許，在新營市○○路與大德街口，發現其與毒品案件通緝犯陳
    瑞宗共乘一輛機車，經徵得其同意採取尿液送驗結果，呈毒品嗎啡陽性反應，而
    發現上情。
二、案經臺南縣警察局新營分局報請臺灣臺南地方法院檢察署檢察官偵查起訴。
    理  由
 一、本件被告甲○○所犯為死刑、無期徒刑或最輕本刑為三年以上有期徒刑以外之
     罪，被告於準備程序中就被訴事實為有罪陳述，經法官當庭告知簡式審判程序
     之旨，並聽取公訴人之意見，爰依刑事訴訟法第二百七十三條之一第一項之規
     定，裁定由受命法官獨任進行簡式審判程序，合先敘明。
二、右開事實，迭據被告甲○○於警詢時及本院審理中坦承不諱（見警卷第一至三頁
    、本院九十三年十月一日準備程序及審理筆錄），且被告於上述時間被查獲後，
    在同日下午二時十分許所採集尿液經送檢驗結果，檢出有嗎啡陽性反應，此有尿
    液名冊及台南縣衛生局九十三年六月十六日尿液檢驗成績書各一紙附卷可稽（見
    警卷第五、七頁）。次按，海洛因係由嗎啡經化學合成而製得，經注射進入人體
    後，因代謝而分解又生成嗎啡，因此施打海洛因後，由尿液檢驗結果仍為嗎啡反
    應，核屬科學上正常合理現象，足證被告上開自白核與事實相符。此外，被告甲
    ○○前因違反毒品危害防制條例案件，經本院於九十二年十月五日，以九十二年
    毒聲字第一七一七號裁定送執行觀察、勒戒後，認無繼續施用毒品傾向，由臺灣
    臺南地方法院檢察署檢察官於九十二年十月二十七日，以九十二年度營毒偵字第
    二一一號為不起訴處分確定等情，有上開刑事裁定、不起訴處分書及台灣高等法
    院被告全國前案紀錄表在卷足憑，其於上開不起訴處分書確定後五年內再犯本件
    施用海洛因之罪證至臻明確，被告犯行洵堪認定。
三、按海洛因係毒品危害防制條例第二條第二項第一款所規定之第一級毒品，禁止非
    法持有及施用，是核被告右開所為，係犯毒品危害防制條例第十條第一項之施用
    第一級毒品罪，被告先後多次施用毒品海洛因犯行，時間緊接，以同一手法，反
    覆實施，所犯又係構成犯罪要件相同之罪名，顯係基於概括犯意，應依連續犯之
    規定論以一罪，並加重其刑。被告多次持有第一級毒品海洛因並進而施用，其持
    有之低度行為應為施用之高度行為所吸收，不另論罪。檢察官就被告自九十三年
    六月六日起至同年月八日止賡續施用第一級毒品海洛因部分，雖未經起訴，惟此
    部分與已起訴部分有連續犯裁判上一罪之關係，為起訴效力所及，本院自得一併
    審判。又被告於八十六年間，因違反肅清煙毒條例案件，經本院判處有期徒刑三
    年六月確定，入監服刑後，於八十八年九月七日縮短刑期假釋出獄，九十年六月
    一日假釋期滿執行完畢之事實，業據被告供明在卷，並有台灣高等法院被告全國
    前案紀錄表附卷足憑，其於執行完畢後五年以內再犯有期徒刑以上之本件之罪，
    為累犯，應依刑法第四十七條之規定加重其刑，被告有二種以上刑之加重，依刑
    法第七十條之規定應遞加之。審酌被告有煙毒案件之前科，仍不知警惕，前又因
    施用毒品經送觀察勒戒後，猶不思戒絕革除惡習，再犯本罪，顯未因前所受刑罰
    及觀察勒戒治療處分，而記取教訓，殊屬非是，第念被告犯後坦承犯行，當庭深
    表悛悔之意，態度尚佳，暨其此次施用毒品時間僅三、四日，時間非長及其他等
    一切情狀，爰量處如主文所示之刑。
據上論結，應依刑事訴訟法第二百七十三條之一第一項、第二百九十九條第一項前段
，毒品危害防治條例第十條第一項、刑法第十一條前段、第五十六條，第四十七條，
判決如主文。
本案經檢察官乙○○到庭執行職務
中      華      民      國      九十三    年    十二    月    十五    日
                                  臺灣臺南地方法院刑事庭
                                          法  官  翁慶珍
右正本證明與原本無異。
如不服本判決，應於判決送達後十日內，向本院提出上訴狀。
                                          書記官  秦復華
中      華      民      國      九十三    年    十二    月    十五    日
附錄本件論罪科刑條文：
毒品危害防制條例第十條
施用第一級毒品者，處六月以上五年以下有期徒刑。
施用第二級毒品者，處三年以下有期徒刑。
